臺灣彰化地方法院交通事件裁定　　　　95年度交聲字第1101號
移
異 議 人 即
受 處 分 人　甲○○
上列受處分人因違反道路交通管理處罰條例案件，對於交通部公
路總局臺中區監理所彰化監理站中華民國95年11月22日所為之處
分（彰監四字第裁64-I00000000號裁決書），聲明異議，本院裁
定如下：
    主  文
異議駁回。
    理  由
一、按汽車行駛至交岔路口，其行進、右轉彎時，應距交岔路口
    30公尺前顯示方向燈或手勢，換入外側車道、右轉車道或慢
    車道，駛至路口後再行右轉。但由慢車道右轉彎時應於距交
    岔路口30至60公尺處，換入慢車道，違反者，處汽車駕駛人
    新臺幣（下同）600 元以上1,800 元以下罰鍰，並記違規點
    數1 點，道路交通安全規則第102 條第1 項第4 款、道路交
    通管理處罰條例第48條第1 項第1 款及第63條第1 項定有明
    文。
二、原處分機關即交通部公路總局臺中區監理所彰化監理站以：
    異議人即受處分人（下稱異議人）甲○○騎乘車牌號碼IAF-
    273 重型機車，於民國95年8 月13日下午3 時15分許，在彰
    化縣彰化市○○街與旭光路口，因「一般道路轉彎未使用方
    向燈」違規，為警掣單舉發。原處分機關乃於95年11月22日
    ，以異議人違反道路交通管理處罰條例第48條第1 項第1 款
    之規定，裁處異議人即車輛駕駛人罰鍰1,800 元，並記違規
    點數1 點在案。
三、訊據異議人甲○○固不否認有於前開時、地騎乘上述車輛為
    警攔停掣單舉發一情，惟辯稱：員警攔停地點與違規地點相
    距甚遠，因未立即攔停伊已忘記是否有打方向燈且員警亦可
    能誤認云云。經查，異議人確有於前述時、地於行駛道路轉
    彎未使用方向燈之違規事實，業據證人即掣單舉發警員蕭任
    茜於本院96年1 月29日調查時結證稱：本件交通違規案件是
    其舉發，依據存根聯上違規事實之記載可以回想起當天舉發
    過程，當時其執行勤區查察勤務，由旭光路直行通過華陽市
    場，快到南校街的時候，發現前面一部車牌號碼IAF-273 號
    機車，違規紅燈由旭光路右轉南校街，也沒有使用方向燈顯
    示轉彎燈號，當時其看到異議人右轉的時候大概距離她5 公
    尺且中間並無其他車輛，其隨即向前示意異議人路邊停車，
    大概右轉不到10公尺就請異議人停車，然後其就告知異議人
    違規之情形，並請伊出示證件；查證證件時，因異議人對紅
    燈右轉之違規事實有爭執，辯稱伊在找東西，沒有注意燈號
    是否確為紅燈等語，故其乃告訴異議人縱使沒有注意燈號是
    否為紅燈，轉彎也應該要顯示方向燈，伊違規之事實明確等
    語，並掣單舉發異議人轉彎未使用方向燈之違規；其係當場
    請異議人確認舉發單之內容後簽名，並撕下通知聯交予異議
    人，當時異議人並未爭執伊有使用方向燈，僅辯稱伊在找東
    西，沒有注意到號誌等語明確（參本院96年1 月29日訊問筆
    錄第4 、5 頁）；而異議人雖提出本件聲明異議，惟就舉發
    當日是否有裁決書所指之違規事實則陳稱：伊當時係到華陽
    市場找裝小白兔之盒子，沒有找到，就想去找朋友，結果就
    被警員攔停、舉發違規，伊不記得自己到底有沒有打方向燈
    ，亦不記得當天有無跟員警爭執打方向燈的事情，伊那時候
    怎麼講的都忘記了，伊是回到家後，才覺得怎麼會無緣無故
    收到本件舉發單等語（同上筆錄第2 、6 頁）。
四、則本院審酌：(1)異議人根本無法確定自己是否無本件之違規
    事實；(2)證人蕭任茜已明確證述異議人之規規事實；(3)依本
    件卷存資料內並無任何積極證據足認證人蕭任茜上開證詞係
    屬虛偽，亦無足以令人顯信其證詞為不可採之品性證據或前
    科證據存在，自不得僅以證人為本件開單告發異議人之警員
    而全盤抹煞其在訴訟上所具有之證人資格；況證人證述異議
    人遭舉發時表示伊係在找東西等語核與異議人所陳相符，益
    徵證人上揭證述尚非無據，應堪採信。綜上，堪認異議人確
    有上揭行駛道路轉彎未使用方向燈之違規行為無訛。原處分
    機關依上開道路交通管理處罰條例第48條第1 項第1 款及第
    63條第1 項之規定，裁處異議人罰鍰1,800 元，並記違規點
    數1 點，並無違誤。是本件異議為無理由，應予駁回。
五、據上論斷，應依道路交通案件處理辦法第19條，裁定如主文
    。
中　　華　　民　　國　　96　　年　　2  　月　 　5 　　日
                  交通法庭法  官  吳永梁
以上正本證明與原本無異。
如不服本裁定，應於裁定送達後5日內向本院提出抗告狀 (須附
繕本)。
中　　華　　民　　國　　96　　年　　2  　月 　　8   　日
                          書記官  陳美敏
